【裁判字號】    97,抗,240
【裁判日期】    970829
【裁判案由】    清償債務強制執行
【裁判全文】
臺灣高等法院高雄分院民事裁定           97年度抗字第240號
抗  告  人  甲○○
上列抗告人因與相對人乙○○間清償債務強制執行事件，對於民
國97年1 月9 日臺灣高雄地方法院95年度執字第32234 號所為裁
定提起抗告，本院裁定如下：
    主  文
抗告駁回。
抗告程序費用由抗告人負擔。
    理  由
一、抗告意旨略以：本件查封物為坐落高雄縣旗山鎮○○段194
    地號土地應有部分八分之一，與原法院96年度執字第23236
    號強制執行事件查封物係同一筆土地，面積8886.47 平方公
    尺。上開另案執行事件係查封前揭系爭土地應有部分二分之
    一，第一次拍賣底價為新台幣（下同）580 萬元，平均每平
    方公尺拍賣底價為1305.4元。而本案執行法院所定拍賣底價
    為170 萬元，平均每平方公尺拍賣底價為1530元，同一筆土
    地所定拍賣底價竟不同，每平方公尺價差達225 元，伊曾於
    96年8 月14日、9 月18日、11月9 日三次聲明異議，請執行
    法院比照上開另案所定同一底價拍賣，詎執行法院未就伊多
    次聲明異議裁定且在該裁定未確定前，即裁定駁回伊強制執
    行之聲請，顯有違誤等語。
二、按強制執行程序債權人於執行程序中應為一定必要之行為，
    無正當理由而不為，經執行法院再定期限命為該行為，無正
    當理由逾期仍不為，致不能進行時，執行法院得以裁定駁回
    其強制執行之聲請，並於裁定確定後，撤銷已為之執行處分
    ，強制執行法第28條之1 第1 款定有明文。又強制執行之拍
    賣，不動產應由執行法院將拍賣公告先期公告，並應揭示於
    執行法院及不動產所在地或其所在地鄉鎮市區公所，如當地
    有公報或新聞紙者，除不動產價值過低者，得不予登載公報
    或新聞紙外，均應登載，並應登載，強制執行法第81條、第
    84 條 分別定有明文，此乃為使強制執行程序公開，以便應
    買人能參與投標，提高拍賣金額，以保障債權人、債務人之
    強制規定，債權人自應依執行法院之命令，將拍賣公告登載
    於公報或新聞紙，乃為債權人應為一定必要之行為之一。故
    債權人未依執行法院之命令將拍賣公告登載新聞紙時，執行
    法院得不進行拍賣程序，再定期限命其刊登，如無正當理由
    仍未刊登，致拍賣程序無法進行，執行法院自得依強制執行
    法第28條之1 第1 款規定，裁定駁回其強制執行之聲請，以
    免案件因債權人之不配合而久懸未能終結。經查原法院指定
    於96 年8月16日執行第一次拍賣，抗告人未依原法院之通知
    將拍賣公告刊登於新聞紙，致原法院公告停止拍賣程序。嗣
    原法院指定於96年10月18日再執行第一次拍賣，並通知抗告
    人於拍賣日前將該公告刊登於新聞紙，雖抗告人對於拍賣底
    價聲明異議，但依強制執行法第12條但書規定，強制執行不
    因而停止，抗告人仍應依執行法院之命令將拍賣公告刊登於
    新聞紙，不得以其就拍賣底價聲明異議而謂其有正當理由不
    刊登新聞紙。況其聲明異議所稱之另案執行事件係就前揭土
    地其他共有人鍾紹恢應有部分二分之一為查封拍賣，執行標
    的不同，要難以另案與本案之執行標的物均屬同筆土地而謂
    本案應依另案所定底價訂定拍賣底價，抗告人據此聲明異議
    ，非有理由。是抗告人連續二次無正當理由未依執行法院之
    命令將拍賣公告刊登新聞紙，致拍賣程序無法進行，執行法
    院自得以裁定駁回其強制執行之聲請，原法院依強制執行法
    第28 條 之1 之規定，駁回抗告人強制執行之聲請，並無違
    誤。執行法院對於抗告人就拍賣底價之聲明異議，未以裁定
    駁回，固有未合，惟此不影響抗告人於執行程序中不為一定
    必要之行為，執行法院依上開28條之1 第1 款規定，得以裁
    定駁回其強制執行之聲請之效力。抗告人仍執前詞指摘原裁
    定不當，求予廢棄，為無理由，應予駁回。至抗告人之強制
    執行聲請雖遭駁回，惟仍可據原執行名義另行聲請強制執行
    ，無損其權利之行使，併此敘明。
三、據上論結，本件抗告為無理由，依強制執行法第30條之1 ，
    民事訴訟法第495 條之1 第1 項、第449 條第1 項、第95條
    、第78條，裁定如主文。
中    華    民    國    97    年    8     月    29    日
                            民事第六庭
                                審判長法官  許明進
                                法      官  張明振
                                法      官  徐文祥
以上正本證明與原本無異。
如不服本裁定應於送達後10日內向本院提出再抗告狀（並按他造
當事人之人數附繕本），並繳納再抗告費新臺幣1,000 元。
再為抗告應以適用法規顯有錯誤為理由，並經本院之許可，該許
可以原裁定所涉及之法律見解具有原則上之重要性者為限，並委
任律師為代理人。
中    華    民    國    97    年    9     月    1     日
                                書  記  官  呂素珍
附註：
抗告人之配偶、三親等內之血親、二親等內之姻親，或抗告人為
法人、中央或地方機關時，其所屬專任人員具有律師資格並經法
院認適當者，亦得為第三審代理人。
抗告人或其法定代理人具有律師資格者及前項情形，應於提起抗
告或委任時釋明之。


司法院資訊處製作；財團法人民間司法改革基金會備份。
